臺灣屏東地方法院小額民事判決
                               111年度屏小字第358號
原      告  和泰產物保險股份有限公司

法定代理人  莊瑞德  
訴訟代理人  王皇仁  
被      告  羅昱勝  

上列當事人間損害賠償(交通)事件，本院於民國111年9月7日言
詞辯論終結，判決如下：
    主  文
一、被告應給付原告新臺幣（下同）42,357元，及自111年5月17
    日起至清償日止，按週年利率5％計算之利息。
二、原告其餘之訴駁回。
三、訴訟費用1,000元，由被告負擔816元；餘由原告負擔。
四、本判決原告勝訴部分得假執行。
    事實及理由
一、原告主張：被告於109年6月27日8時38分許，駕駛車牌號碼0
    00-0000號自小客車（下稱肇事車輛），於屏東縣麟洛鄉中
    山路由東向西行駛近中華路之交岔路口，突然自外側車道變
    換車道至內側車道而擦撞由原告所承保訴外人吳俊億所有並
    駕駛之車牌號碼000-0000號自用小客車（下稱系爭車輛），
    致系爭車輛受損，原告已依保險契約理賠必要修復費用新臺
    幣（下同）51,878元（零件費用26,366元、工資費用25,512
    元），爰依保險法第53條第1項、民法第191條之2規定提起
    本件訴訟等語。並聲明：被告應給付原告51,878元，及自起
    訴狀繕本送達之翌日起至清償日止，按週年利率5％計算之利
    息。
二、被告則以：原告請求金額過高，我認為3萬多比較合理，且
    希望能讓我分期等語置辯。聲明：請求駁回原告之訴。
三、本院之判斷：
　㈠按「汽車、機車或其他非依軌道行駛之動力車輛，在使用中
    加損害於他人者，駕駛人應賠償因此所受之損害」、「被保
    險人因保險人應負保險責任之損失發生，而對於第三人有損
    失賠償請求權者，保險人得於給付賠償金額後，代位行使被
    保險人對於第三人之請求權。但其所請求之數額，以不逾賠
    償金額為限。」此民法第191條之2、保險法第53條第1 項分
    別定有明文。又按「汽車行駛時，駕駛人應注意車前狀況及
    兩車並行之間隔，並隨時採取必要之安全措施。」、「汽車
    在同向二車道以上之道路（車道數計算，不含車種專用車道
    、機車優先道及慢車道），除應依標誌或標線之指示行駛外
    ，並應遵守下列規定：．．六、變換車道時，應讓直行車先行
    ，並注意安全距離。」此道路交通安全規則第94條第3 項、
    第98條第1 項第6 款亦分別定有明文。
　㈡經查，原告主張之上開事實，業據其提出道路交通事故當事
    人登記聯單、現場圖、電子發票證明聯、估價單、行車執照
    、車損及維修照片等為證（見本院卷第15-40頁），並經本
    院調取本件道路交通事故調查卷宗（見本院卷第51-88頁）
    ，核閱無訛，應可信為實在。被告就系爭事故確有過失，揆
    諸前開規定，被告自應就其過失行為致系爭車輛之損害負賠
    償責任。
　㈢再按物被毀損時，被害人除得依民法第196條請求賠償外，並
    不排除民法第213條至215條之適用，依民法第196條請求賠
    償物被毀損所減少之價額，得以修復費用為估定之標準，但
    以必要者為限，如修理材料以新品換舊品，應予折舊。又被
    害人對於該回復原狀所必要費用之金錢賠償，得於回復原狀
    前先為請求，亦得於回復原狀後再行主張，且得自由支配而
    任意使用，不必使用於回復原狀（例如甲所有Ａ車遭乙撞毀
    ，甲得不為修理，而請求修理費用，對該項費用得任意加以
    使用，不受限制。依行政院所頒固定資產耐用年數表及固定
    資產折舊率表，【非運輸業用客車、貨車】之耐用年數為5
    年，依平均法計算其折舊結果（即以固定資產成本減除殘價
    後之餘額，按固定資產耐用年數表規定之耐用年數平均分攤
    ，計算折舊額），每年折舊率為1/5，並參酌營利事業所得
    稅查核準則第95條第6項規定「 固定資產提列折舊採用定率
    遞減法者，以一年為計算單位，其使用期間未滿一年者，按
    實際使用之月數相當於全年之比例計算之，不滿一月者，以
    一月計」，系爭車輛自出廠日2018年5月，迄本件車禍發生
    時即109年6月27日，已使用2年2月，則零件扣除折舊後之修
    復費用估定為16,845元【計算方式：1.殘價＝取得成本÷( 耐
    用年數＋1)即26,366÷(5+1)≒4,394（小數點以下四捨五入）
    ；2.折舊額 ＝(取得成本－殘價)×1/（耐用年數）×（使用年
    數）即(26,366－4,394) ×1/5×（2+2/12）≒9,521（小數點以
    下四捨五入）；3.扣除折舊後價值＝（新品取得成本－折舊額
    ）即26,366－9,521＝16,845】，加計毋庸折舊之工資費用25,
    512元，實際損害額共計為42,357元（16,845元＋25,512元＝4
    2,357元）。
　㈣綜上所述，原告依保險法第53條第1項及侵權行為之法律關係
    ，請求被告給付42,357元，及自起訴狀繕本送達翌日即111
    年5月17日（本件起訴狀於111年5月16日送達被告，有卷存
    第91頁之送達證書可參）起至清償日止，按週年利率5％計算
    之遲延利息，為有理由，應予准許，逾此範圍，非有理由，
    應予駁回。　
四、本件原告勝訴部分，係依小額訴訟程序為被告敗訴之判決，
    爰依民事訴訟法第436 條之20規定，依職權宣告假執行。另
    依民事訴訟法第436 條之19第1 項規定，併確定訴訟費用額
    為1,000 元。
五、訴訟費用負擔之依據：民事訴訟法第79條。
中　　華　　民　　國　　111 　年　　9 　　月　　21　　日
                        屏東簡易庭  法  官  曾吉雄
以上為正本，係照原本作成。
如不服本判決，應於判決送達後20日內，以判決違背法令為理由
，向本院提出上訴狀並表明上訴理由（上訴理由應表明：一、原
判決所違背之法令及具體內容；二、依訴訟資料可認為原判決有
違背法令之具體事實），如未表明上訴理由者，應於上訴後20日
內向本院提出上訴理由書。如委任律師提起上訴者，應一併繳納
上訴審判裁判費。
中　　華　　民　　國　　111 　年　　9 　　月　　21　　日
                                    書記官  鄭美雀